【裁判字號】    90,易,972
【裁判日期】    900330
【裁判案由】    電子遊戲場業管理條例
【裁判全文】
臺灣板橋地方法院刑事判決                            九十年度易字第九七二號
    公  訴  人  臺灣板橋地方法院檢察署檢察官
    被      告  甲○○
右列被告因電子遊戲場業管理條例案件，經檢察官提起公訴（八十九年度偵字第二一
八一二號），本院判決如左：
    主  文
甲○○違反未依電子遊戲場業管理條例之規定辦理營利事業登記，不得經營電子遊戲
場業之規定，處拘役貳拾伍日，如易科罰金，以佰元折算壹日。扣案電子遊戲機「
霹靂名銖」貳台、「水果連線」參台、「胡牌高手」參台均沒收。
    事  實
一、甲○○明知未依電子遊戲場業管理條例規定辦理營利事業登記者，不得經營電子
    遊戲場業，竟未依上開規定辦理營利事業登記，自民國八十九年九月間某日起，
    在台北縣三重市○○街一Ｏ四號無店名之店面內，擺設利用電、電子、電腦、機
    械或其他類似方式操縱，以產生或顯示聲光影像、圖案、動作之電子遊戲機「霹
    靂名銖」二台、「水果連線」三台及「胡牌高手」三台供不特定人把玩，而經營
    電子遊戲場業。迄於八十九年十月廿三日晚間八時二十分許，經警在上址查獲，
    並當場扣得前開電子遊戲機八台。
二、案經台北縣政府函送台灣板橋地方法院檢察署檢察官偵查起訴。
    理  由
一、訊據被告甲○○固坦承有於上開時地擺設前揭電子遊戲機八台為警查獲之事實，
    惟矢口否認有何違反電子遊戲場業管理條例之犯行，辯稱：查獲機台係伊開涮涮
    鍋店拿來擋貓、狗用的，該等機台並未插電營業云云。經查，右揭事實業據被告
    甲○○於警訊中坦承不諱，證人吳威德即查獲警員於偵查中亦具結證稱：「當日
    我有去電玩現場，看到該店無店名，為二條路的中間，店外是有麵攤，但自店外
    窗戶自內看，可看到店內有擺電玩。」、「（問：店內放置電玩情形？）很整齊
    ，電玩是靠牆壁放一排，各電玩前放一張椅子」、「只有一、二台有插電，但其
    餘未插電」等語（參見偵查卷第十七頁背面），並有臨檢紀錄表一紙在卷可稽（
    附於偵查卷第三頁），顯見被告所擺放前開電子遊戲機係處於隨時提供不特定人
    把玩之狀態，否則機台何須插電，且機台前又豈會各擺放一張椅子？是被告辯稱
    ：查獲機台未插電營業，且係用來擋貓、狗云云，顯係卸責之詞，不足採信。本
    件罪證明確，被告犯行洵堪認定。
二、核被告所為，係違反電子遊戲場業管理條例第十五條之規定，應依同條例第二十
    二條處罰。爰審酌被告之品行、智識程度及被告犯罪後之態度等一切情狀，量處
    如主文所示之刑，並諭知易科罰金之折算標準，以示懲儆。至扣案電子遊戲機「
    霹靂名銖」二台、「水果連線」三台及「胡牌高手」三台，均係被告甲○○所有
    供犯罪所用之物，應依刑法第三十八條第一項第二款之規定宣告沒收。
據上論斷，應依刑事訴訟法第二百九十九條第一項前段，電子遊戲場業管理條例第二
十二條，刑法第十一條前段、第四十一條第一項、第三十八條第一項第二款，罰金罰
鍰提高標準條例第二條，判決如主文。
本案經檢察官葉志飛到庭執行職務
中      華      民      國      九十      年      三    月      三十    日
                                  臺灣板橋地方法院刑事第三庭
                                          法  官  連育群
右正本證明與原本無異。
如不服本判決，應於判決送達後十日內，向本院提出上訴狀。
                                          書記官  蘇恩慶
中      華      民      國      九十      年      三    月      三十    日
附錄論罪法條
電子遊戲場業管理條例第十五條
  未依本條例規定辦理營利事業登記者，不得經營電子遊戲場業。
電子遊戲場業管理條例第二十二條
  違反第十五條規定者，處行為人一年以下有期徒刑、拘役或科或併科新臺幣五十萬
  元以上二百五十萬元以下罰金。


司法院資訊處製作；財團法人民間司法改革基金會備份。
